臺灣臺中地方法院刑事判決　　　　　　　94年度訴字第2633號
公　訴　人　臺灣臺中地方法院檢察署檢察官
被　　　告　乙○○
　　　　　　　　　　國民
上列被告因違反毒品危害防制條例案件，經檢察官提起公訴（九
十四年度毒偵字第三五七○號），本院合議庭裁定改以簡式審判
程序審理，判決如下：
    主  文
乙○○連續施用第一級毒品，累犯，處有期徒刑玖月；扣案之第
一級毒品海洛因殘渣分裝管參支，均沒收銷燬之；注射針筒肆支
均沒收。又連續施用第二級毒品，累犯，處有期徒刑肆月；扣案
之吸食器參組、分裝管貳支及分裝袋伍個均沒收。應執行有期徒
刑拾壹月。扣案之第一級毒品海洛因殘渣分裝管參支，均沒收銷
燬之；注射針筒肆支、吸食器參組、分裝管貳支及分裝袋伍個均
沒收。
    犯罪事實
一、乙○○前於民國八十八年間因施用毒品案件，經本院以八十
    八年度毒聲字第五○四四號裁定送觀察、勒戒後，認無繼續
    施用毒品之傾向，乃由臺灣臺中地方法院檢察署檢察官以八
    十八年度毒偵字第三六五號為不起訴處分確定在案；於八十
    九年間復因施用毒品案件，又經本院以八十九年度毒聲字第
    三一九○號裁定送觀察、勒戒，認無繼續施用毒品之傾向，
    再由臺灣臺中地方法院檢察署檢察官以八十九年度毒偵字第
    三四六二號為不起訴處分確定在案；於九十年間又因連續施
    用第二級毒品案件，經本院以九十年度毒聲字第三八九四號
    裁定令入戒治處所施以強制戒治一年，甫於九十一年九月二
    十五日戒治期滿執行完畢，並於翌日即同年月二十六日釋放
    。又乙○○所犯前揭連續施用第二級毒品犯行，亦經本院臺
    中簡易庭判處有期徒刑四月確定在案，甫於九十一年九月十
    一日易科罰金執行完畢。詎乙○○猶不知戒絕，明知海洛因
    及甲基安非他命（起訴書誤載為安非他命，業經蒞庭檢察官
    當庭更正）已分別列為毒品危害防制條例第二條第二項第一
    款、第二款所稱之第一級毒品及第二級毒品，竟於強制戒治
    執行完畢釋放後五年內，於自陳○○及施○○處（真實姓名
    詳卷，此部分應由檢察官另行偵查）購得第一級毒品海洛因
    及第二級毒品甲基安非他命後，即基於施用第一級毒品海洛
    因之概括犯意，自九十四年三月間某日起同年四月二十八日
    止，在其位於臺中市○○區○○路一一五之八號八樓住處內
    ，以將第一級毒品海洛因加水稀釋後，再以注射針筒注射血
    管之方式，連續施用第一級毒品海洛因四次；另基於施用第
    二級毒品甲基安非他命概括犯意，在前揭時、地，以將第二
    級毒品甲基安非他命放置在吸食器內，然後以火燒烤其底部
    ，使生白煙吸入體內之方法，連續施用第二級毒品甲基安非
    他命多次，平均每十日施用一次。嗣於九十四年四月二十八
    日晚上八時五十分許，在前揭住處為警查獲，並扣得乙○○
    所有之第一級毒品海洛因殘渣分裝管三支、供施用第一級毒
    品海洛因所用之注射針筒四支及供施用第二級毒品甲基安非
    他命所用之吸食器三組、分裝管二支、分裝袋五個。
二、案經臺中縣警察局烏日分局報告臺灣臺中地方法院檢察署檢
    察官偵查起訴。
    理  由
一、訊據被告乙○○對於在上開時、地，連續多次非法施用第一
    級毒品海洛因及第二級毒品甲基安非他命之犯罪事實供承不
    諱，且被告於為警查獲後，經警採集尿液送驗結果，確呈甲
    基安非他命及嗎啡陽性反應，有詮昕科技股份有限公司所出
    具之濫用藥物尿液檢驗報告一份附卷可稽，並有被告所有之
    第一級毒品海洛因殘渣分裝管三支、供施用第一級毒品海洛
　　因所用之注射針筒四支及供施用第二級毒品甲基安非他命所
　  用之吸食器三組、分裝管二支、分裝袋五個扣案可資佐證；
    足見被告之自白與事實相符，而堪以採信。本件事證明確，
    被告連續施用第一級毒品海洛因及第二級毒品甲基安非他命
    犯行，均堪以認定。
二、被告前於八十八年間因施用毒品案件，經本院以八十八年度
    毒聲字第五○四四號裁定送觀察、勒戒後，認無繼續施用毒
    品之傾向，乃由臺灣臺中地方法院檢察署檢察官以八十八年
    度毒偵字第三六五號為不起訴處分確定在案；於八十九年間
    復因施用毒品案件，又經本院以八十九年度毒聲字第三一九
    ○號裁定送觀察、勒戒，認無繼續施用毒品之傾向，再由臺
    灣臺中地方法院檢察署檢察官以八十九年度毒偵字第三四六
    二號為不起訴處分確定在案；於九十年間又因連續施用第二
    級毒品案件，經本院以九十年度毒聲字第三八九四號裁定令
    入戒治處所施以強制戒治一年，甫於九十一年九月二十五日
    戒治期滿執行完畢，並於翌日即同年月二十六日釋放，有臺
    灣臺中地方法院檢察署刑案資料查註紀錄表、臺灣高等法院
    被告全國前案紀錄表及臺灣高等法院在監在押全國紀錄表各
    一份附卷可參。被告於前案強制戒治執行完畢釋放後，五年
    內再犯本件施用第一級、第二級毒品罪，應予依法論科。
三、查海洛因、甲基安非他命分別係毒品危害防制條例第二條第
    二項第一款、第二款所規定之第一級、第二級毒品。被告於
    前案強制戒治執行完畢釋放後，五年內再行施用第一級毒品
    海洛因及第二級毒品甲基安非他命之行為，核係犯同條例第
    十條第一項之施用第一級毒品罪、第十條第二項之施用第二
    級毒品罪。其持有毒品之行為，意在供己施用，故持有之低
    度行為，應為施用之高度行為所吸收，均不另論罪。被告先
    後多次施用第一級毒品海洛因及第二級毒品甲基安非他命之
    犯行，均分別時間緊接，且觸犯構成要件相同之罪，顯均係
    基於概括犯意反覆為之，應依刑法第五十六條連續犯之規定
    ，分別論以一罪，並各加重其刑。被告所犯上開連續施用第
    一級毒品罪及連續施用第二級毒品罪之間，犯意各別，行為
    互殊，應予分論併罰。。又被告前因連續施用第二級毒品犯
    行，經本院臺中簡易庭判處有期徒刑四月確定在案，甫於九
    十一年九月十一日易科罰金執行完畢，有前揭刑案資料查註
    紀錄表及被告全國前案紀錄表可參，其受有期徒刑執行完畢
    後五年內再犯本件有期徒刑以上之上開二罪，均為累犯，應
    各依法遞加重其刑。如犯罪事實欄所示之犯罪行為，公訴人
    雖僅就被告自九十四年三月間某日起至同年四月二十六日止
    之連續施用第一級毒品海洛因及第二級毒品甲基安非他命犯
    行提起公訴，就其餘施用第一級毒品海洛因及第二級毒品甲
    基安非他命之犯行，均未為起訴，惟各該部分犯行，既與起
    訴部分之連續施用第一級毒品罪及連續施用第二級毒品罪分
    別有連續犯之裁判上一罪關係，自為起訴效力所及，本院自
    應併予審理，附此敘明。爰審酌被告前因施用毒品犯行，甫
    經觀察、勒戒及強制戒治，甚至刑之執行，竟猶不知戒絕，
    再施用毒品不輟，無視於毒品對於自身健康之戕害及國家對
    於杜絕毒品犯罪之禁令，惡性非輕，惟念及被告施用毒品次
    數不多，且於本院審理時坦認罪行，並供出毒品來源，雖不
    符合毒品危害防制條例第十七條減刑之要件（詳如後述），
    但對於毒品氾濫之遏止，不無助益，應有認錯悔過之意等一
    切情狀，各量處如主文所示之刑，並定其應執行刑。
四、扣案之第一級毒品海洛因殘渣分裝管三支，因與殘留之第一
    級毒品海洛因無從析離，而海洛因又屬毒品危害防制條例第
    二條第二項第一款所指之第一級毒品，是該殘渣袋整體應視
    同毒品，亦屬違禁物，爰均依同條例第十八條第一項前段規
    定，沒收銷燬之。另扣案之注射針筒四支、吸食器三組、分
    裝管二支、分裝袋五個，均為被告所有，且分別係供其犯施
    用第一級、第二級毒品罪所用之物，業據被告於本院審理時
    供明在卷，爰依刑法第三十八條第一項第二款規定，宣告沒
    收。
五、末按毒品危害防制條例第十七條固規定：「犯‧‧‧第十條
    之罪，供出毒品來源，因而破獲者，得減輕其刑」，其立法
    目的，在利用減刑之寬典，鼓勵運輸、販賣、吸用或持有毒
    品之行為人，供出毒品之來源，藉以擴大防制毒品之成效，
    使煙毒易於斷絕。故凡觸犯該條所列舉之罪者，據實指陳其
    毒品由來之人或地，並因而破案查獲者，即符合該條得減輕
    其刑之規定。查本件承辦員警於監聽陳○○、施○○所使用
    之電話時，發覺陳○○及施○○有販賣毒品予被告犯行，乃
    調閱被告所使用之行動電話號碼申請人資料，查知被告姓名
    住所後，向法院聲請搜索票至被告家中搜索，而查獲本案，
    且除被告外，尚有其餘證人指證陳○○有販賣毒品之犯行，
    承辦員警將於近日內就陳○○販賣毒品犯行，移送臺灣臺中
    地方法院檢察署偵查，至施○○則尚未到案等情，有卷附臺
    灣臺中地方法院檢察署通訊監察書、通訊監察書電話附表、
    通訊監察譯文、通聯調閱查詢單及本院與承辦員警張俊文之
    電話紀錄各一份在卷可憑，是員警於被告供述毒品來源前，
    既已知悉並掌握陳○○及施○○販賣毒品之相關事證，因此
    被告嗣後於警詢及本院審理時供陳其所施用之第一級毒品海
    洛因係向陳○○及施○○購買取得，雖能作為陳○○及施○
    ○販賣毒品犯行之佐證，然與陳○○、施○○被查獲間，客
    觀上尚無直接因果關係存在，而與前開法條減刑之要件不符
    ，併此敘明。
據上論斷，應依刑事訴訟法第二百七十三條之一第一項、第二百
九十九條第一項前段，毒品危害防制條例第十條第一項、第二項
、第十八條第一項前段，刑法第十一條、第五十六條、第四十七
條、第五十一條第五款、第三十八條第一項第二款，判決如主文
。
本案經檢察官甲○○到庭執行職務。
中　　華　　民　　國　　94　　年　 　9　　月　　22  　日
                    刑事第三庭  法  官  郭妙俐
上正本證明與原本無異。
如不服本判決，應於送達後十日內向本院提出上訴狀（須附繕
本），上訴於臺灣高等法院臺中分院。
                                書記官  黃雅青
中　　華　　民　　國　　94　　年　 　9　　月　　22  　日
附錄本案論罪科刑法條全文
毒品危害防制條例第十條
施用第一級毒品者，處六月以上五年以下有期徒刑。
施用第二級毒品者，處三年以下有期徒刑。
乙○○連續施用第一級毒品，累犯，處有期徒刑拾月。
扣案之注射針筒壹支沒收。
